臺灣高雄地方法院刑事判決             100年度訴字第1109號
公  訴  人  臺灣高雄地方法院檢察署檢察官
被      告  陳志斌
指定辯護人  本院公設辯護人黃文德
上列被告因違反槍砲彈藥刀械管制條例案件，經檢察官提起公訴
（100年度偵字第16314號），本院判決如下：
    主  文
陳志斌未經許可，持有可發射子彈具有殺傷力之改造槍枝，處有
期徒刑年肆月，併科罰金新臺幣伍萬元，罰金如易服勞役，以
新臺幣壹仟元折算壹日。扣案之仿BERETTA 廠93R 型半（全）自
動改造手槍壹支（含彈匣壹個，槍枝管制編號0000000000）沒收
。
    事  實
一、陳志斌於民國100 年5 月24日上午10時許，在高雄市茄萣區
    ○○○○道旁，向綽號「阿興」之不詳姓名年籍成年男子，
    以總價新臺幣15,000元，購得仿BERETTA 廠93R 型半（全）
    自動手槍製造之槍枝，換裝土造金屬槍管之具有殺傷力之改
    造手槍1 把（槍枝管制編號0000000000），及由金屬彈殼組
    合直徑8.7MM 金屬彈頭而成之具有殺傷力之非制式子彈1 顆
    ，與其他10顆不具殺傷力（發射動能不足或無法擊發）之非
    制式子彈。陳志斌購得上開槍彈後即隨身攜帶，而未經許可
    無故持有上述具有殺傷力之改造手槍及子彈。嗣於同日22時
    10分許，陳志斌駕駛車牌號碼4383-JY 號自用小客車，行經
    高雄市路○區○○路與崙頂路口時，因行跡可疑為警攔檢，
    當場在該車輛駕駛座排檔桿旁之包包內，查獲並扣得前開槍
    彈，而查悉上情。
二、案經高雄市政府警察局湖內分局移送臺灣高雄地方法院檢察
    署檢察官偵查起訴。
    理  由
壹、證據能力部分：按被告以外之人於審判外之言詞或書面陳述
    ，除法律有規定者外，不得作為證據；被告以外之人於審判
    外之陳述，雖不符刑事訴訟法第159 條之1 至同條之4 之規
    定，而經當事人於審判程序同意作為證據，法院審酌該言詞
    陳述或書面陳述作成時之情況，認為適當者，亦得為證據。
    當事人、代理人或辯護人於法院調查證據時，知有刑事訴訟
    法第159 條第1 項不得為證據之情形，而未於言詞辯論終結
    前聲明異議者，視為有前項之同意，刑事訴訟法第159 條第
    1 項、第159 條之5 分別定有明文。查本判決所引用之各項
    據以認定事實之傳聞證據，被告、辯護人及檢察官於本院言
    詞辯論終結前，均不爭執而未曾聲明異議，本院審酌該等言
    詞及書面陳述作成時之情況，並無出於任意性或不正取供，
    或違法或不當情事，且客觀上亦無不可信之情況，堪認為適
    當，揆諸前開說明，依法均有證據能力，合先敘明。
貳、實體部分
一、上揭犯罪事實，業據被告陳志斌於警詢、偵查及本院審理中
    坦承不諱（見警卷第5 至6 頁、偵卷第4 至5 、17至20頁、
    訴字卷第14頁）。此外，並有高雄市政府警察局湖內分局扣
    押筆錄、扣押物品目錄表、高雄市政府警察局槍枝初步檢視
    報告表及所附照片、查證照片（見警卷第16至第23、26至28
    頁）在卷足憑，復有仿BERETTA 廠93R 型半（全）自動改造
    手槍1 支（含彈匣1 個），及直徑8.7MM 之非制式子彈1 顆
    、直徑9.0 MM之非制式子彈10顆扣案可稽。又扣案之上開槍
    枝1 枝及子彈11顆，經送請內政部警政署刑事警察局鑑定後
    ，認(一)送鑑手槍1 枝（槍枝管制編號0000000000），係改造
    手槍，由仿BERETTA 廠93R 型半（全）自動手槍製造之槍枝
    ，換裝土造金屬槍管而成，經操作檢視，槍枝複動功能損壞
    且欠缺抓子鉤，惟認仍可以單動供擊發適用子彈，認具殺傷
    力。(二)送鑑子彈11顆，鑑定情形如下：(1)9 顆，認均係非制
    式子彈，由金屬彈殼組合直徑9mm ＋0.5mm 金屬彈頭而成，
    採樣3 顆試射，雖可擊發，惟發射動能不足，認不具殺傷力
    。(2)1 顆，認係非制式子彈，由金屬彈殼組合直徑9mm 金屬
    彈頭而成，經試射，無法擊發，認不具殺傷力。(3)1 顆，認
    係非制式子彈，由金屬彈殼組合直徑8.7mm 金屬彈頭而成，
    經試射，可擊發，認具殺傷力等語，有該局100 年6 月29日
    刑鑑字第1000078632號鑑定書及所附照片（見偵字卷第13至
    14頁）附卷可查，足認被告任意性自白核與事實相符。從而
    ，本案事證明確，被告犯行洵堪認定，應依法論科。
二、核被告陳志斌所為，係犯槍砲彈藥刀械管制條例第8 條第4
    項之未經許可持有可發射子彈具有殺傷力之槍枝罪，及同條
    例第12條第4 項之未經許可持有子彈罪。又被告同時持有上
    開具殺傷力槍枝1 枝、子彈1 顆，係以一行為同時觸犯上開
    2 罪名，為想像競合犯，應依刑法第55條前段之規定，從較
    重之未經許可持有具殺傷力槍枝罪處斷。爰審酌被告非法持
    有具殺傷力之槍枝及子彈，對他人之身體、生命及社會治安
    均構成潛在之危險，影響社會秩序情節重大，所為實屬不該
    ，惟念其犯後坦承犯行，態度尚佳，已有悔意，且未持以犯
    他罪，對社會尚未產生具體損害，並衡以扣案槍枝、子彈之
    數量及犯罪動機、目的等一切情狀，量處如主文所示之刑，
    並就併科罰金部分諭知易服勞役之折算標準如主文所示，以
    資懲儆。扣案之仿BERETTA 廠93R 型半（全）自動改造手槍
    1 支（含彈匣1 個，槍枝管制編號0000000000），具有殺傷
    力，已如前述，屬未經許可不得持有之違禁物，應依刑法第
    38條第1 項第1 款之規定宣告沒收。至扣案採樣試射之直徑
    0.87MM子彈1 顆，經試射結果，固認具殺傷力，惟業因鑑定
    試射而耗損，其所留彈頭、彈殼，已不具子彈完整結構；其
    餘10顆子彈，經鑑定結果，認均不具殺傷力，非違禁物，爰
    均不予宣告沒收，併予述明。
據上論斷，應依刑事訴訟法第299 條第1 項前段，槍砲彈藥刀械
管制條例第8 條第4 項、第12條第4 項，刑法第11條前段、第55
條、第42條第3 項、第38條第1 項第1 款，判決如主文。
本案經檢察官張媛舒到庭執行職務。
中    華    民    國  100     年    11    月    18     日
                  刑事第五庭    審判長法  官  李昆南
                                      法  官  陳盈吉
                                      法  官  方錦源
以上正本證明與原本無異。
如不服本判決應於收受送達後10日內向本院提出上訴書狀，並應
敘述具體理由；如未敘述上訴理由者，應於上訴期間屆滿後20日
內向本院補提理由書（均須按他造當事人之人數附繕本）「切勿
逕送上級法院」。
中    華    民    國  100     年    11    月    18     日
                                      書記官  王珮樺
附錄犯罪科刑法條：
槍砲彈藥刀械管制條例第8 條第4 項
未經許可，持有、寄藏或意圖販賣而陳列第1 項所列槍枝者，處
3 年以上10年以下有期徒刑，併科新臺幣7 百萬元以下罰金。
槍砲彈藥刀械管制條例第12條第4 項
未經許可，持有、寄藏或意圖販賣而陳列子彈者，處5 年以下有
期徒刑，併科新台幣300 萬元以下罰金。